臺灣高等法院刑事裁定
109年度聲再字第330號
再審聲請人
即受判決人  詹大為



上列再審聲請人即受判決人因傷害等案件，對於本院102年度上
易字第2585號，中華民國103年1月7日第二審確定判決（第一審
判決案號：臺灣臺北地方法院102年度易字第748號，起訴案號：
臺灣臺北地方檢察署102年度偵字第10102號），聲請再審，本院
裁定如下：
    主  文
再審之聲請駁回。 
    理  由
一、再審聲請意旨詳如附件「刑事聲請再審狀」所載。 
二、按聲請再審應以再審書狀，敘述理由，附具原判決之繕本及
    證據，提出於管轄法院為之。但經釋明無法提出原判決之繕
    本，而有正當理由者，亦得同時請求法院調取之；法院認為
    聲請再審之程序違背規定者，應以裁定駁回之。但其不合法
    律上之程式可以補正者，應定期間先命補正。刑事訴訟法第
    429條、第433條分別定有明文。所謂敘述理由，係指具體表
    明符合法定再審事由之原因事實而言。所稱證據，係指足以
    證明再審事由存在之證據。倘僅泛言有法定再審事由，而未
    敘明具體情形，或所述具體情形，顯與法定再審事由不相適
    合，或未提出足以證明再審事由存在之證據，均應認聲請再
    審之程序違背規定（最高法院102年度台抗字第615號裁定意
    旨參照）。次按刑事訴訟法第420條第1項第3款規定：「有
    罪之判決確定後，有下列情形之一者，為受判決人之利益，
    得聲請再審：…三、受有罪判決之人，已證明其係被誣告者
    。」亦即得依本條款規定聲請再審之事由，係指受有罪判決
    之人已證明其係被誣告者而言，且此所指被誣告事實之證明
    ，依同條第2項規定，必須以「經判決確定」，或「其刑事
    訴訟不能開始或續行非因證據不足者」為限，始得聲請再審
    ，如未提出此等適格證明，其聲請再審之程序即與再審規定
    有違。
三、經查：
  ㈠原確定判決以證人林益生、吳承達、蔡永郎之證述，及卷附
    臺北市萬芳醫院出具之診斷證明書、林益生之受傷照片、臺
    灣臺北地方法院101年度簡上字第217號判決、本院被告前案
    紀錄表、臺灣臺北地方檢察署102年度執字第403號執行傳票
    命令、臺灣臺北地方法院102年度聲字第276號裁定、102年
    度聲字第1055號裁定、本院102年度抗字第318號裁定、102
    年度抗字第615號裁定、臺灣臺北地方檢察署102年北檢治投
    緝字第1216號通緝書、送達證書、拘票、拘提報告書、戶役
    政連結作業系統個人戶籍資料、在監在押紀錄表等各項證據
    ，相互印證，而為綜合判斷，認定聲請人係犯刑法第135條
    第1項之對於公務員依法執行職務施強暴罪、第277條第1項
    之傷害罪，其以一行為觸犯數罪名之想像競合犯，從一重之
    刑法第277條第1項之傷害罪處斷等情，業於理由欄內詳述其
    取捨證據及論斷之基礎，及就聲請人所辯各節不可採之原因
    ，詳予指駁，核其論斷作用，皆為事實審法院職權之適當行
    使，無悖於經驗法則或論理法則，亦無違法不當之情事。
　㈡本件聲請意旨雖依刑事訴訟法第420條第1項第3款、第2項之
    規定提出再審，然其除附具原確定判決及本院前次109年度
    聲再字第261號程序駁回其聲請再審裁定等之繕本外，僅記
    載部分審判筆錄內容，並未提出聲請人係被誣告而受法院判
    決確定之裁判，或提出聲請人被誣告之刑事訴訟不能開始或
    續行非因證據不足之證明，已不符刑事訴訟法第420條第1項
    第3款、第2項聲請再審之要件。嗣本院於民國109年8月12日
    命其於裁定送達後7日內補正，聲請人雖於109年8月20日、1
    09年9月2日分別以書狀補正，然核其書狀內容，除檢附與本
    案無涉之另案聲請人所犯妨害公務案件（臺灣臺北地方法院
    101年度簡上字第217號）之臺灣臺北地方檢察署檢察事務官
    勘驗筆錄外，仍未提出已證明聲請人係被誣告之確定判決，
    且聲請人亦未提出不能開始刑事訴訟之原因及證據，有上開
    刑事裁定書、聲請再審補正證據狀及刑事聲請再審補充理由
    狀附卷可參（見本院卷第113至114、153至181、201至205頁
    ）。是聲請人顯然並未依本院上開裁定之意旨補正，揆諸前
    揭說明，本件聲請違背法律上程式，應予駁回。
  ㈢再「聲請再審之案件，除顯無必要者外，應通知聲請人及其
    代理人到場，並聽取檢察官及受判決人之意見。但無正當理
    由不到場，或陳明不願到場者，不在此限」，此觀刑事訴訟
    法第429條之2規定自明。又此所稱「顯無必要者」，係指聲
    請顯屬程序上不合法且無可補正或顯無理由而應逕予駁回，
    例如非聲請權人、逾法定期間、以撤回或駁回再審聲請之同
    一原因聲請再審等情形，或再審原因已明，顯有理由而應逕
    為開始再審之裁定（法院辦理刑事訴訟案件應行注意事項第
    177條之4第2項參照）。本件再審聲請既有上述程序違背法
    律規定之處，本院雖通知聲請人到場陳述意見據以補充說明
    是否尚有其他再審之主張，惟聲請人無正當理由不到場（見
    本院卷第211頁），爰不再通知，附此敘明。
四、據上論結，應依刑事訴訟法第434條第1項，裁定如主文。　
中　　華　　民　　國　　109 　年　　9 　　月　　16　　日
                  刑事第二十五庭審判長法　官  邱滋杉
                                      法　官  文家倩
                                      法　官  黃翰義
以上正本證明與原本無異。
不得抗告。
                                      書記官  邱鈺婷
中　　華　　民　　國　　109 　年　　9 　　月　　18　　日
附件：